【裁判字號】    92,訴,715
【裁判日期】    920530
【裁判案由】    毒品危害防制條例
【裁判全文】
臺灣臺北地方法院刑事判決                          九十二年度訴字第七一五號
    公  訴  人  臺灣臺北地方法院檢察署檢察官
    被      告  甲○○
右列被告因違反毒品危害防制條例案件，經檢察官聲請簡易判決處刑（九十二年度毒
偵緝字第三五號），及移
認不宜以簡易判決處刑，改依通常程序審理，判決如左：
    主  文
甲○○連續施用第一級毒品，累犯，處有期徒刑拾月。
第一級毒品海洛因壹包（淨重零點零陸公克）沒收銷燬之。
    事  實
一、甲○○前因違反肅清煙毒條例案件，於民國八十三年九月三十日，經本院以八十
    三年度訴字第一八００號判處有期徒刑三年六月，八十五年九月十八日縮刑假釋
    出監，八十七年一月十六日假釋期滿未經撤銷，以已執行完畢論。又因施用第一
    級毒品案件，於九十年二月十四日，經臺灣士林地方法院以九十年度毒聲字第二
    ０三號裁定送勒戒處所觀察、勒戒後，認無繼續施用毒品之傾向，於九十年三月
    二十七日，經臺灣士林地方法院檢察署檢察官以八十九年度毒偵字第二七七五號
    處分不起訴確定。詎仍不知悔改，明知海洛因為毒品危害防制條例所規定之第一
    級毒品，不得施用，仍基於概括犯意，自九十年九月中旬起至九十二年二月七日
    中午十二時許最後一次止，先後在其臺北市○○區○○路五巷二十號二樓住處及
    臺北市中山區○○○路五十九巷內等地，以將海洛因摻入香菸內吸用之方式，連
    續施用第一級毒品海洛因多次。嗣於九十年九有十九日下午二時二十五分許，在
    臺北市中山區○○○路二段六二巷三八之三號前經警查獲，並扣得第一級毒品海
    洛因一包（淨重０．０六公克）；復於九十二年二月八日中午十二時四十分，在
    臺北市中山區○○○路二六三號九樓之十八經警查獲。其間經本院於九十一年四
    月一日，以九十年度毒聲字第二四九三號裁定送勒戒處所觀察、勒戒，九十二年
    二月八日送執行觀察勒戒後，認有繼續施用毒品傾向。
二、案經臺北市政府警察局中正第一分局及臺北縣政府警察局三重分局分別報請臺灣
    臺北地方法院檢察署檢察官聲請以簡易判決處刑及併案辦理，本院簡易庭認為不
    宜以簡易判決處刑，改用通常訴訟程序審判。
    理  由
一、右揭事實，業據被告甲○○於本院審理時供承不諱，其尿液經檢驗結果呈煙毒（
    嗎啡）陽性反應，有臺北市立療養院九十年十月十五日煙毒尿液檢驗報告書、國
    防部憲兵司令部刑事鑑識中心九十一年三月十三日（九一）綱得字第０三０六九
    號鑑驗通知書及臺灣檢驗科技股份有限公司九十二年二月二十七日濫用藥物尿液
    檢驗報告（報告編號：CH/2003/20221號）各一件附卷可稽，扣案白色粉末經鑑
    定為第一級毒品海洛因一包（淨重０．０六公克），亦有臺北市政府警察局中正
    第一分局查獲涉嫌毒品危害防制條例毒品初步鑑驗報告單及法務部調查局鑑定通
    知書（電腦條碼編號：000000000）各一件在卷可憑。又海洛因經進入人體代謝
    後係呈嗎啡反應，是被告自白核與前開尿液及毒品之鑑驗結果相符，本件事證明
    確，被告施用第一級毒品犯行洵堪認定。
二、次查，被告前因施用第一級毒品案件，於九十年二月十四日，經臺灣士林地方法
    院以九十年度毒聲字第二０三號裁定送勒戒處所觀察、勒戒後，認無繼續施用毒
    品之傾向，於九十年三月二十七日，經臺灣士林地方法院檢察署檢察官以八十九
    年度毒偵字第二七七五號處分不起訴確定；復於九十一年四月一日，經本院以九
    十年度毒聲字第二四九三號裁定送勒戒處所觀察、勒戒，九十二年二月八日送執
    行觀察勒戒後，認有繼續施用毒品傾向，有被告全國刑案資料查註表及各該裁定
    、不起訴處分書與臺灣臺北看守所附設勒戒處所九十二年二月十九日有無繼續施
    施用毒品傾向證明書等件在卷可考。是被告於觀察、勒戒後，因無繼續施用毒品
    傾向，經不為不起訴之處分後，五年內再犯施用毒品之罪，經觀察、勒戒後，認
    有繼續施用毒品之傾向，亦堪認定。
三、核被告所為，係犯毒品危害防制條例第十條第一項之施用第一級毒品罪。其施用
    前後持有第一級毒品海洛因之低度行為，為施用之高度行為所吸收，不另論罪。
    被告先後多次施用海洛因犯行，時間緊接且犯罪構成要件相同，顯係基於概括犯
    意反覆為之，應依連續犯之規定論以一罪，並依法加重其刑。又被告前因違反肅
    清煙毒條例案件，於八十三年九月三十日，經本院以八十三年度訴字第一八００
    號判處有期徒刑三年六月，八十五年九月十八日縮刑假釋出監，八十七年一月十
    六日假釋期滿未經撤銷，以已執行完畢論，有臺灣高等法院被告全國前案紀錄表
    及被告全國刑案資料查註表在卷可憑，其於五年內再犯本件有期徒刑之罪，為累
    犯，應依法遞加重其刑。爰審酌被告素行及其本件施用期間長逾一年，危害非屬
    輕微，然犯後業已供承錯誤，態度尚稱良好等一切情狀，量處如主文第一項所示
    之刑。扣案之海洛因一包（淨重０．０六公克）為第一級毒品，已同前述，併予
    依法宣告沒收銷燬之。至於被告在九十二年二月八日中午十二時四十分，經警查
    獲時所扣得之海洛因一包（重三．九公克）及三十五小包（各重０．二公克）、
    安非他命一包（重０．二公克）、大麻一塊（重十八點一公克）及一包（重０．
    四公克）、ＭＤＭＡ二顆、分裝用大塑膠袋八個及小塑膠袋二百七十五個、海洛
    因殘渣袋二個、注射針筒五支（二支已使用過）、塑膠吸管分裝勺二支、榔頭一
    支、安非他命吸食器一組、電子磅秤一台、美娜水三瓶等物，其查獲地點為蔡礦
    期、張玄傑（另由檢察官偵查）位於臺北市中山區○○○路二六三號九樓之十八
    之住處，同時在場者尚有蔡礦期、張玄傑及謝承璋等人，有臺北縣政府警察局三
    重分局搜索扣押筆錄之記載可憑，被告自陳係為購買海洛因而前往該處，並否認
    前開物品為其所有，此外亦無證據足認前開扣案物品與被告犯罪有關，故不於本
    件中諭知沒收（銷燬）之，附此敘明。
四、末按，被告除「於九十年九月十九日採尿前七十二小時內某時」施用第一級毒品
    海洛因一次以外之犯行，雖未經檢察官起訴，然據被告供明在卷，其於「九十二
    年二月七日採尿前七十二小時內某時」施用第一級毒品海洛因一次之犯行，並經
    移送併案辦理，核與起訴部分具有連續犯之裁判上一罪關係，均為起訴效力所及
    ，本院自得併予審理，附此敘明。
據上論斷，應依刑事訴訟法第四百五十二條、第二百九十九條第一項前段，毒品危害
防制條例第十條第一項、第十八條第一項前段，刑法第十一條前段、第五十六條、第
四十七條，判決如主文。
本案經檢察官羅月君到庭執行職務
中     華     民     國     九 十 二     年     五     月     三 十     日
                                      臺灣臺北地方法院刑事第五庭
                                          法  官   劉方慈
右正本證明與原本無異。
如不服本判決，應於判決送達後十日內，向本院提出上訴狀。
                                          書記官   殷玉芬
中     華     民     國     九 十 二     年     六     月      二       日
毒品危害防制條例第十條
施用第一級毒品者，處六月以上五年以下有期徒刑。
施用第二級毒品者，處三年以下有期徒刑。


司法院資訊處製作；財團法人民間司法改革基金會備份。
